【裁判字號】    96,易,42
【裁判日期】    970311
【裁判案由】    賭博
【裁判全文】
臺灣嘉義地方法院刑事判決                96年度易字第42號
公  訴  人  臺灣嘉義地方法院檢察署檢察官
被      告  卯○○
選任辯護人  湯光民律師
被      告  宙○○
選任辯護人  林德昇律師
            謝耿銘律師
被      告  Ｇ○○
選任辯護人  張慶宗律師
被      告  Ｉ○○
選任辯護人  王建強律師
            林德昇律師
            謝耿銘律師
被      告  丁○○
                      61號
            酉○○
                      巷24號.
                      之2
            丙○○
                      號
            Ｂ○○
上  一  人
選任辯護人  林文成律師
被      告  辛○○
            丑○○
            乙○○
上  一  人
選任辯護人  張慶宗律師
被      告  黃○○原名Ｋ○○.
                      號
            辰○○
上  二  人
選任辯護人  林文成律師
被      告  癸○○
選任辯護人  李宗貴律師
被      告  未○○
                      號
            巳○○
選任辯護人  張慶宗律師
被      告  地○○
選任辯護人  李國禎律師
            唐淑民律師
            徐慧齡律師
上列被告等因賭博案件，經檢察官提起公訴（95年度偵字第3081
、3082、3083、3408、4492、5607、5714、5719、5862、6108、
6109、6123、6984、7226、7741、7742、8117、8181、8489、
8493、8494、8496號），被告卯○○等17人於準備程序，就被訴
事實為有罪之陳述，經本院合議庭裁定改用簡式審判程序，茲本
院判決如下：
    主  文
卯○○連續意圖營利，聚眾賭博，處有期徒刑壹年肆月，減為有
期徒刑捌月，緩刑肆年，並應於本判決確定之日起陸月內向公庫
支付新臺幣陸拾萬元，另應於民國99年3月11日前向指定之公益
團體、地方自治團體或社區提供貳佰小時之義務勞務，緩刑期內
付保護管束。扣案傳真機壹臺沒收。
Ｉ○○連續意圖營利，聚眾賭博，處有期徒刑壹年肆月，減為
有期徒刑捌月。
宙○○連續意圖營利，聚眾賭博，處有期徒刑壹年肆月，減為有
期徒刑捌月。
Ｇ○○連續意圖營利，聚眾賭博，處有期徒刑壹年貳月，減為
有期徒刑柒月。
地○○連續意圖營利，聚眾賭博，處有期徒刑壹年肆月，減為
有期徒刑捌月，緩刑肆年，並應於本判決確定之日起陸月內向公
庫支付新臺幣捌拾萬元，另應於民國99年3月11日前向指定之公
益團體、地方自治團體或社區提供壹佰小時之義務勞務，緩刑期
內付保護管束。
黃○○連續意圖營利，聚眾賭博，處有期徒刑壹年肆月，減為
有期徒刑捌月。
辰○○連續意圖營利，聚眾賭博，處有期徒刑壹年貳月，減為
有期徒刑柒月，緩刑肆年，並應於本判決確定之日起陸月內向公
庫支付新臺幣參拾萬元，另應於民國99年3月11日前向指定之公
益團體、地方自治團體或社區提供壹佰小時之義務勞務，緩刑期
內付保護管束。
乙○○連續意圖營利，聚眾賭博，處有期徒刑壹年貳月，減為
有期徒刑柒月，緩刑肆年，並應於本判決確定之日起陸月內向公
庫支付新臺幣貳拾萬元，另應於民國99年3月11日前向指定之公
益團體、地方自治團體或社區提供壹佰小時之義務勞務，緩刑期
內付保護管束。
丙○○連續意圖營利，聚眾賭博，處有期徒刑壹年貳月，減為
有期徒刑柒月，緩刑肆年，並應於本判決確定之日起陸月內向公
庫支付新臺幣貳拾萬元，另應於民國99年3月11日前向指定之公
益團體、地方自治團體或社區提供壹佰小時之義務勞務，緩刑期
內付保護管束。
Ｂ○○共同連續意圖營利，聚眾賭博，處有期徒刑壹年肆月，
減為有期徒刑捌月，緩刑肆年，並應於本判決確定之日起陸月內
向公庫支付新臺幣壹佰參拾萬元，另應於民國99年3月11日前向
指定之公益團體、地方自治團體或社區提供壹佰小時之義務勞務
，緩刑期內付保護管束。
辛○○連續意圖營利，聚眾賭博，處有期徒刑壹年，減為有期
徒刑陸月，如易科罰金，以銀元參佰元即新臺幣玖佰元折算壹日
。
丑○○連續意圖營利，聚眾賭博，處有期徒刑壹年貳月，減為
有期徒刑柒月，緩刑肆年，並應於本判決確定之日起陸月內向公
庫支付新臺幣貳拾萬元，另應於民國99年3月11日前向指定之公
益團體、地方自治團體或社區提供壹佰小時之義務勞務，緩刑期
內付保護管束。
癸○○連續意圖營利，聚眾賭博，處有期徒刑壹年貳月，減為
有期徒刑柒月，緩刑肆年，並應於本判決確定之日起陸月內向公
庫支付新臺幣貳拾萬元，另應於民國99年3月11日前向指定之公
益團體、地方自治團體或社區提供壹佰小時之義務勞務，緩刑期
內付保護管束。
酉○○共同連續意圖營利，聚眾賭博，處有期徒刑壹年，減為有
期徒刑陸月，如易科罰金，以銀元參佰元即新臺幣玖佰元折算壹
日。扣案傳真機伍臺、計算機貳臺、橡皮印章陸枚、簽單壹百貳
拾貳張、簽賭帳冊壹本均沒收。
丁○○共同連續意圖營利，聚眾賭博，處有期徒刑壹年貳月，減
為有期徒刑柒月，緩刑肆年，並應於本判決確定之日起陸月內向
公庫支付新臺幣貳拾萬元，另應於民國99年3月11日前向指定之
公益團體、地方自治團體或社區提供壹佰小時之義務勞務，緩刑
期內付保護管束。
巳○○連續意圖營利，聚眾賭博，處有期徒刑陸月，如易科罰金
，以銀元參佰元即新臺幣玖佰元折算壹日，減為有期徒刑參月，
如易科罰金，以銀元參佰元即新臺幣玖佰元折算壹日。
未○○連續意圖營利，聚眾賭博，處有期徒刑陸月，如易科罰金
，以銀元參佰元即新臺幣玖佰元折算壹日，減為有期徒刑參月，
如易科罰金，以銀元參佰元即新臺幣玖佰元折算壹日。
    事  實
一、卯○○、宙○○、Ｇ○○、Ｉ○○、丁○○、酉○○、丙○○、Ｂ○○、辛○○、丑○○、乙○○、黃○○、辰○○、
    癸○○、未○○、巳○○、地○○等17人各基於常業賭博之
    犯意與意圖營利，供給賭博場所及聚眾賭博之概括犯意，分
    別於如附表一所示之時間，在如附表一所示之地址，經營如
    附表一所示名稱之簽賭站，Ｂ○○、酉○○、丁○○並分別
    於如附表二所示之時間，以如附表二所示之薪資，僱用與其
    等有上開犯意聯絡之Ｈ○○、寅○○、戌○○、戊○○、Ｆ
    ○○、Ｅ○○（業經本院改依簡易判決程序處刑）等人，各
    負責如附表二所示之工作，在如附表一所示簽賭站，提供「
    二星」、「三星」、「四星」、「天二」、「天三」、「天
    四」、「特別號」、「臺號」、「臺碰」、「特尾」等核對
    香港政府所發行之六合彩開獎號碼或臺灣發行之臺灣大樂透
    開獎號碼之賭博方式供不特定賭客下注簽賭（詳細賭博方式
    如附表三所載），且為避免一次賠付賭客鉅額彩金風險過大
    ，接受賭客下注後，乃以賭客所簽賭之牌支、簽注金額及簽
    賭方式，扣除如附表三備註欄所示之金額，轉向資力較為雄
    厚，而由Ｌ○○、Ｍ○○等人所共同經營位於臺中市○○路
    ○段615之1號13樓之9之「王仔簽賭站」簽賭站下注簽賭（Ｌ
    ○○、Ｍ○○等人均由台灣高等法院臺南分院判決確定）。
    卯○○、宙○○、Ｇ○○、Ｉ○○、丁○○、酉○○、丙○○、Ｂ○○、辛○○、丑○○、乙○○、黃○○、辰○○、
    癸○○、未○○、巳○○、地○○等17人以此方式，分別連
    續供給公眾得出入之場所，聚集不特定之多數賭客賭博財物
    ，復與「王仔」簽賭站對賭，從中抽取利潤，且恃以維生。
    卯○○、Ｉ○○、宙○○、Ｇ○○、地○○、辰○○、丙○○、丑○○為避免其等所經營如附表一所示簽賭站之犯行遭
    發現，於經營簽賭站期間，分別向詳如附表四所載具有幫助
    犯意之亥○○、Ｊ○○、庚○○○、申○○、己○○○、Ｃ
    ○○、Ｄ○○、宇○○、天○○、Ｎ○○○、午○○、甲○○、壬○○、子○○、玄○○、Ａ○○（業經本院改依簡易
    判決程序處刑）等人借用如附表四所示之各該銀行農會帳戶
    之存摺、印章及提款卡匯款，供作給付「王仔」簽賭站之簽
    注金額及自該簽賭站收受彩金之用。
二、嗣經臺灣嘉義地方法院檢察署檢察官指揮警員分別於：(一)95
    年3月9日，搜索上述「王仔簽賭站」，扣得如附表五所示「
    王仔簽賭站」與下游各簽賭站每期輸贏帳冊1冊、下游各簽
    賭站聯絡電話或傳真號碼9紙、下游各簽賭站傳真簽單2箱等
    物；(二)95年3月9日搜索Ｌ○○位於臺中市○區○○○路27號
    11 樓之3住處，扣得如附表六所示之「王仔簽賭站」與下游
    各簽賭站聯絡電話或傳真號碼4紙、「王仔簽賭站」與下游
    簽賭站之賭金匯款帳號及匯款單與匯款對帳單等1冊計140紙
    、下游簽賭站將賭金匯款到香港給Ｌ○○之匯款日期及美金
    或港幣金額明細表7紙，以及Ｌ○○交付下游組頭簽中之彩
    金後，以各銀行本行支票支付彩金，下游組頭收取後，出具
    之收據16紙等物，並當場查扣Ｌ○○贏得之賭金現金新臺幣
    (下同)5 億28萬4,000元、下游組頭所交付或Ｌ○○以人頭
    帳戶開立之各金融機構本行支票383張（面額合計17億8,989
    萬3,900元，以上物品及金錢均已另案聲請宣告沒收）；(三)
    95年4月4日，查扣卯○○所有供賭博所用之傳真機1臺；(四)
    95年5月4日，搜索臺中市○○○路○段665號16樓之2酉○○
    經營簽賭站之處所，扣得酉○○所有供賭博所用之傳真機5
    臺、計算機2臺、橡皮印章6枚、簽單122張、酉○○向臺中
    商業銀行南屯分行開設之帳號000000000000號帳戶存摺1本
    、簽賭帳冊1本等物，始悉上情。
三、案經臺灣嘉義地方法院檢察署檢察官自動檢舉偵查起訴。
    理  由
壹、程序方面：
一、按除被告所犯為死刑、無期徒刑、最輕本刑為3年以上有期
    徒刑之罪或高等法院管轄第一審案件者外，於法院行準備程
    序進行中，被告先就被訴事實為有罪之陳述時，審判長得告
    知被告簡式審判程序之旨，並聽取當事人、代理人、辯護人
    及輔佐人之意見後，裁定進行簡式審判程序；且受命法官行
    準備程序，與法院或審判長有同一之權限；又簡式審判程序
    之證據調查，不受刑事訴訟法第159條第1項、第161條之2、
    第161條之3、第163條之1及第164條至第170條規定之限制，
    刑事訴訟法第273條之1第1項、第279條第2項前段、第273條
    之2分別定有明文。查本件被告卯○○、宙○○、Ｇ○○、
    Ｉ○○、丁○○、酉○○、丙○○、Ｂ○○、辛○○、丑○○、乙○○、黃○○、辰○○、癸○○、未○○、巳○○、
    地○○等17人（以下簡稱被告卯○○等17人）所犯為死刑、
    無期徒刑、最輕本刑為3年以上有期徒刑以外之罪，且非高
    等法院管轄第一審之案件，經本院合議庭裁定由受命法官行
    準備程序時，被告卯○○等17人就被訴事實為有罪之陳述後
    ，復經本院合議庭裁定由受命法官獨任行簡式審判程序，是
    其證據之調查，自不受刑事訴訟法第159條第1項、第161條
    之2、第161條之3、第163條之1及第164條至第170條規定之
    限制，合先敘明。
二、按刑事訴訟法為配合由職權主義調整為改良式當事人進行主
    義，乃採行起訴猶豫制度，於同法增訂第253條之1，許由檢
    察官對於被告所犯為死刑、無期徒刑或最輕本刑3年以上有
    期徒刑以外之罪之案件，得參酌刑法第57條所列事項及公共
    利益之維護，認為適當者，予以緩起訴處分，期間為1年以
    上3年以下，以觀察犯罪行為人有無施以刑法所定刑事處罰
    之必要，為介於起訴及微罪職權不起訴間之緩衝制度設計。
    其具體效力依同法第260 條規定，於緩起訴處分期滿未經撤
    銷者，非有同條第1款或第2款情形之一，不得對於同一案件
    再行起訴，即學理上所稱之實質確定力。足見在緩起訴期間
    內，尚無實質確定力可言。且依第260條第1款規定，於不起
    訴處分確定或緩起訴處分期滿未經撤銷者，仍得以發現新事
    實或新證據為由，對於同一案件再行起訴。本於同一法理，
    在緩起訴期間內，倘發現新事實或新證據，而認已不宜緩起
    訴，又無同法第253條之3第1項所列得撤銷緩起訴處分之事
    由者，自得就同一案件逕行起訴，原緩起訴處分並因此失其
    效力。復因與同法第260條所定應受實質確定力拘束情形不
    同，當無所謂起訴程式違背規定之可言。最高法院94年臺非
    字第215號判例意旨參照。被告丑○○前因自95年1月間某日
    起至同年4月25日止，在臺中市○○路232巷66號4樓內經營
    六合彩簽賭站之賭博案件，經臺灣臺中地方法院檢察署檢察
    官於95年5月22日，以95年度偵字第10557號為緩起訴處分，
    並定自95年6月30日起至96年5月29日止1年之緩起訴期間，
    上開緩起訴處分尚未期滿，效力未定，茲本案被告丑○○部
    分，查獲「王仔簽賭站」輸贏帳冊等新證據，進而查知被告
    丑○○自94年1月間起即開始經營簽賭站，且每期簽賭輸贏
    之金額高至數百萬元，較少時也有數十萬元，因發現新事實
    、新證據，認已不宜緩起訴，故就具有刑法修正前連續犯關
    係之法律上同一案件提起公訴（本案犯罪時間係自94年1月
    間起），當無所謂起訴程式違背規定之可言，本院自得加以
    審理。
貳、實體方面：
一、事實欄所記載之犯罪事實，迭據被告卯○○等17人坦承無諱
    ，並與證人Ｌ○○、Ｍ○○即「王仔簽賭站」之經營者，所
    述情節一致（見卷，卷證之編號詳案卷卷面所載），復有
    如附表五、六所示之輸贏帳冊、聯絡電話或傳真號碼、傳真
    簽單、匯款單及匯款對帳單、明細表、收據等（見卷Ｂ）、
    各金融機構383張本行支票影本1冊附卷可證，除被告乙○○
    、辛○○外，其餘被告並有下列證據可資佐證：
(一)、被告卯○○部分並經證人亥○○即提供帳戶之人證述明確，
    且有傳真機1臺扣案可資佐證。
(二)、被告Ｉ○○部分並經證人Ｊ○○、庚○○○即提供帳戶之人
    及證人Ｏ○○即將帳戶借予被告Ｉ○○使用之人（並不知道
    是供作給付賭資使用）證述明確。
(三)、被告宙○○部分並經證人申○○、己○○○、Ｃ○○、Ｄ○○即提供帳戶之人證述明確。
(四)、被告Ｇ○○部分並經證人宇○○即提供帳戶之人證述明確，
    且有「000000000」號電話申設資料、通聯紀錄附卷可參。
(五)、被告地○○部分並經證人天○○、Ｎ○○○、午○○即提供
    帳戶之人證述明確。
(六)、被告黃○○部分並經證人Ｐ○○、Ｑ○○即將帳戶借予被告
    黃○○使用之人（其等並不知道是供作給付賭資使用），證
    人Ｒ○○即被告之小叔亦即將0000000000號行動電話借予被
    告黃○○之人證述明確。
(七)、被告辰○○部分並經證人甲○○、壬○○即提供帳戶之人
    證述明確。
(八)、被告丙○○部分並經證人子○○、玄○○即提供帳戶之人證
    述明確。
(九)、被告Ｂ○○部分並經證人Ｈ○○、寅○○即受僱於簽賭站之
    員工證述明確。
(十)、被告丑○○部分並經證人Ａ○○即提供帳戶之人，及證人Ｓ
    ○○即被告丑○○以其名義為受款人開立本行支票之人證述
    明確。
(十一)、被告癸○○部分並經證人Ｔ○○、Ｕ○○即將帳戶借予被告
    癸○○使用之人（其等並不知道是供作給付賭資使用），證
    人Ｖ○○、Ｗ○○、Ｘ○○、Ｙ○○、Ｚ○○、ａ○○即被
    告癸○○以其名義開立本行支票之人證述明確。
(十二)、被告酉○○部分並經證人戌○○即受僱於簽賭站之員工證述
    明確，且有供賭博所用之傳真機5臺、計算機2臺、橡皮印章
    6 枚、簽單122張、簽賭帳冊1本等物扣案可佐。
(十三)、被告丁○○部分並經證人戊○○、Ｆ○○、Ｅ○○即受僱於
    簽賭站之員工證述明確。
(十四)、被告巳○○部分並經證人ｂ○○即介紹被告巳○○向「王仔
    簽賭站」簽賭之人，證人ｃ○○即將（04）00000000號電話
    借予被告巳○○使用之人（並不知道是供作簽賭之用，業經
    臺灣嘉義地方法院檢察署檢察官為不起訴處分）證述明確。
(十五)、被告未○○部分並經證ｄ○○即介紹被告未○○向「王仔簽
    賭站」簽賭之人證述明確。
(十六)、從而，被告卯○○等17人自白與事實相符，事證明確，其等
    犯行堪以認定。
二、新舊法比較：
(一)、被告卯○○等17人行為後，95年6月14日修正公布，同年7月
    1日施行之刑法施行法第1條之1第1項、第2項前段增訂「中
    華民國94年1月7日刑法修正施行後，刑法分則編所定罰金之
    貨幣單位為新臺幣。94 年1月7日刑法修正時，刑法分則編
    未修正之條文定有罰金者，自94年1月7日刑法修正施行後，
    就其所定數額提高為30 倍。」等內容。而被告等所犯之刑
    法第267條（修正前）、第268條自72年6月26日（即罰金罰
    鍰提高標準條例修正公布日）迄今未修正，其罰金法定刑分
    別為「1千元」、「3千元」，貨幣單位乃「銀元」，依罰金
    罰鍰提高標準條例第1條前段提高10倍，實為「銀元1萬元」
    、「銀元3萬元」，再經現行法規所定貨幣單位折算新臺幣
    條例第2條折算為「新臺幣3萬元」、「新臺幣9萬元」。刑
    法施行法於95年7月1日施行後，所定罰金之貨幣單位為新臺
    幣，就其所定數額提高30 倍，刑法第267條（修正前）、第
    268條之罰金法定刑分別為「1千元」、「3千元」，依該規
    定折算，亦為「新臺幣3萬元」、「新臺幣9萬元」。是刑法
    施行法前開條文修正後，刑法第267條（修正前）、第268條
    「罪刑」並未變更。刑法施行法第1條之1第1項、第2項前段
    之法律效果乃將刑法分則罰金刑之貨幣單位從「銀元」轉換
    為「新臺幣」，係一貨幣單位準據法，修正意旨亦止於釐清
    吾國先前易生混淆之貨幣單位系統，與罪刑無涉，尚無刑法
    第2條第1項新舊法比較適用之問題，自應適用現行有效之法
    律。
(二)、再被告卯○○等17人行為後，94年1月7日修正，同年2月2日
    公布之刑法業於95年7月1日施行，本件所涉修正前後法律比
    較及適用之情形，詳如附表七所示。其中刑法第33條第5款
    關於罰金定義之修正；其中刑法第41條關於易科罰金折算標
    準之修正；其中刑法第56條關於連續犯刪除之修正；其中刑
    法第67條、第68條關於罰金最低度加重之修正，因修正前規
    定均足使被告受較輕之刑罰，有利於行為人，皆應依刑法第
    2 條第1項前段適用修正前之行為時法。其中刑法第267條關
    於常業賭博罪刪除之修正，因修正後規定足使被告受較輕之
    刑罰，有利於行為人，應依刑法第2條第1項但書適用修正後
    之裁判時法。
(三)、綜上法律修正前、後之比較，揆諸前揭說明及修正後刑法第
    2條第1 項之「從舊從輕」原則，被告所犯多次在公眾得出
    入之場所賭博財物罪，依修正後規定分論併罰，合併計算其
    法定最高本刑雖仍屬罰金刑，而較修正前之常業賭博罪之法
    定刑為輕；然被告為上開行為之同時所犯之意圖營利提供賭
    博場所及聚眾賭博罪，法定刑較賭博罪及常業賭博罪為重，
    是依想像競合犯，以較重之意圖營利提供賭博場所及聚眾賭
    博罪處斷時，依行為時之舊法，被告多次意圖營利提供賭博
    場所及聚眾賭博之行為，僅論以一連續意圖營利提供賭博場
    所及聚眾賭博罪，並各加重其刑至2分之1 ，顯較修正後應
    予分論併罰之規定，為對被告有利；而意圖營利提供賭博場
    所及聚眾賭博罪之法定刑中罰金刑之部分及易科罰金之折算
    標準，亦均以修正前之規定對被告有利，是經綜合比較，自
    應以修正前之刑法較有利於被告，故本案應依修正前刑法之
    規定論處。
三、
(一)、被告卯○○等17人經營簽賭站，接受不特定賭客簽賭，並向
    「王仔」簽賭站簽賭，期間詳如附表一所示，並從中牟利，
    依「王仔」簽賭站帳冊所示，每期簽賭金額自數萬元至億元
    不等，金額甚夥，其等反覆密集實施相同之營利犯罪行為，
    應係恃此營生。是核被告卯○○等17人所為，均係犯刑法第
    267條之常業賭博罪（修正前）、第268條之意圖營利聚眾賭
    博罪、第268條之意圖營利供給賭博場所罪。
(二)、被告Ｂ○○與Ｈ○○、寅○○，被告酉○○與戌○○，被告
    丁○○與戊○○、Ｆ○○、Ｅ○○等人間（Ｈ○○、寅○○
    、戌○○、戊○○、Ｆ○○、Ｅ○○等人分別受僱於被告Ｂ
    ○○、酉○○、丁○○經營之簽賭站，經本院另行改依簡易
    判決程序處刑），就經營簽賭站之犯行，有犯意聯絡及行為
    分擔，均為共同正犯。公訴意旨以其餘被告僱用年籍姓名不
    詳之員工云云（見起訴書第19頁），然無證據證明，自難認
    其餘被告與其員工間成立共犯關係。
(三)、公訴人認被告卯○○等17人與另案被告Ｌ○○、Ｍ○○等人
    具有犯意聯絡及行為分擔，均為共同正犯，固非無見，惟按
    「共犯在學理上，有『任意共犯』與『必要共犯』之分，前
    者指一般原得由1人單獨完成犯罪而由2人以上共同實施之情
    形，當然有刑法總則共犯規定之適用；後者係指須有2人以
    上之參與實施始能成立之犯罪而言。且『必要共犯』依犯罪
    之性質，尚可分為『聚合犯』與『對向犯』，其2人以上朝
    同一目標共同參與犯罪之實施者，謂之『聚合犯』，如刑法
    分則之公然聚眾施強暴、脅迫罪、參與犯罪結社罪、輪姦罪
    等是，因其本質上即屬共同正犯，故除法律依其首謀、下手
    實施或在場助勢等參與犯罪程度之不同，而異其刑罰之規定
    時，各參與不同程度犯罪行為者之間，不能適用刑法總則共
    犯之規定外，其餘均應引用刑法第28條共同正犯之規定。而
    『對向犯』則係2個或2個以上之行為者，彼此相互對立之意
    思經合致而成立之犯罪，如賄賂、賭博、重婚等罪均屬之，
    因行為者各有其目的，各就其行為負責，彼此間無所謂犯意
    之聯絡，苟法律上僅處罰其中部分行為者，其餘對向行為縱
    然對之不無教唆或幫助等助力，仍不能成立該處罰行為之教
    唆、幫助犯或共同正犯，若對向之2個以上行為，法律上均
    有處罰之明文，當亦無適用刑法第28條共同正犯之餘地。」
    為最高法院81年臺非字第233號判例釋之甚明。查被告卯○○等17人經營之簽賭站係接受賭客簽賭後，為避免一次賠付
    鉅額彩金風險過大，轉向另案被告Ｌ○○、Ｍ○○等人所經
    營之「王仔」簽賭站簽賭下注，亦以核對六合彩或樂透彩開
    獎號碼之射倖結果決定彼此雙方給付金錢內容。依其等簽賭
    方式，被告卯○○等17人必須向「王仔」簽賭站給付簽注金
    額，「王仔」簽賭站則必須依核對開獎號碼結果，如果中獎
    給付彩金，如未中獎，被告等所簽賭資悉歸「王仔」簽賭站
    所有，被告等雖從賭客所支付簽注金錢中扣除部分再向「王
    仔」簽賭站簽賭，但查無證據得以證明此扣除行為係出於「
    王仔」簽賭站之指示或授意，亦或出於其等與「王仔」簽賭
    站之謀議或計劃，則被告等與經營「王仔」簽賭站之另案被
    告Ｌ○○、Ｍ○○等人，顯係處於賭客與莊家之對向關係，
    彼此應為「必要共犯」中之「對向犯」，依前開判例解釋，
    自不構成刑法第28條所定共同正犯，此部分應予更正。
(四)、被告卯○○等17人於每一期六合彩或樂透彩開獎前之密接時
    間內多次意圖營利供給賭博場所、意圖營利聚眾賭博之行為
    ，依社會通念，各次行為之獨立性甚為薄弱，為核對每期開
    獎號碼之複數舉止應係接續犯。
(五)、被告卯○○等17人各期賭博之意圖營利供給賭博場所、意圖
    營利聚眾賭博之犯行間，時間緊接，方法雷同，所犯各係構
    成要件相同之罪名，各期分別核對開獎號碼並計算結果之數
    行為，應係基於概括之犯意反覆為之，屬連續犯，應各依修
    正前刑法第56條規定以一罪論，並分別加重其刑。
(六)、被告卯○○等17人所犯連續意圖營利供給賭博場所、連續意
    圖營利聚眾賭博及常業賭博3罪名間，係基於一個賭博犯意
    之決定，達成其同一犯罪之各個舉動，應屬法律概念之一行
    為，其等以一行為觸犯上開3罪名，為想像競合犯，應依刑
    法第55條前段規定從情節較重之連續意圖營利聚眾賭博罪處
    斷（最高法院94年度臺非字第265號判決意旨）。
四、科刑時就刑法第57條規定事項所審酌之情形：
    被告卯○○等17人，均坦承犯行，尚知悔悟，其等不思正途
    ，貪圖不法利益而犯罪之動機及目的；經營簽賭站供不特定
    賭客簽賭並轉向「王仔」簽賭站簽賭，犯罪手段縝密；並分
    別考量下列因素，分別量處如主文所示之刑，並就被告巳○○、未○○等人所處有期徒刑部分，諭知易科罰金之折算標
    準。又按犯罪在96年4月24日以前者，除本條例另有規定外
    ，依下列規定減刑：……三、有期徒刑、拘役或罰金，減其
    刑期或金額2 分之1，中華民國九十六年罪犯減刑條例第2條
    第1項第3款定有明文。而被告卯○○等17人本件犯行之犯罪
    時間均在96年4月24日以前，復均無不得減刑之例外情形，
    自合於上開規定，均應依法減其宣告刑2分之1，併就被告辛○○、酉○○、巳○○、未○○減得之刑諭知易科罰金之折
    算標準。
(一)、被告卯○○部分：工專畢業之智識程度，未婚，目前從事直
    銷工作，未有前科之品行，有臺灣高等法院被告前案紀錄表
    附卷可參。又依「王仔」簽賭站帳冊所示，被告卯○○所經
    營之「麻豆洪」簽賭站期間之單期簽賭金額曾高達至2668萬
    6185元（94年12月13日）、1億5892萬6596元（94年12月18
    日），一般而言每期簽賭金額亦未曾低於200萬元；又於「
    王仔簽賭站」扣案之華南銀行麻豆分行本行支票21張所示，
    被告卯○○因六合彩而支付1億5700萬元之賭金（見卷31第2
    、45-55頁），簽賭金額相當鉅大。然被告卯○○於95年3月
    28日具狀表示自首，惟因本案於95年3月9日查扣之「王仔簽
    賭站」與下游各簽賭站聯絡電話表，其上記有「麻洪、00
    00000000、0000000000」字樣，上開行動電話之申請人及使
    用人為被告卯○○，另查扣之上述銀行本行支票受款人，均
    為被告卯○○，故其涉犯賭博罪嫌，於95年3月9日已被檢察
    及警察機關發覺，是被告卯○○所為，雖不符合刑法第62
    條自首之要件，然被告卯○○於檢察官傳喚前主動具狀坦承
    犯行，顯見其犯後已知悔悟，態度良好。
(二)、被告Ｉ○○部分：國小畢業之智識程度，已婚，育有2子女
    ，目前擔任營造廠工業理事，前於78年間因賭博案件經臺灣
    臺南地方法院以78年易字第2434號判決判處有期徒刑7月，
    減刑為有期徒刑3月又15日確定，於78年11月17日易科罰金
    執行完畢，又於87年間因賭博案件，經本院以87年易字第
    1510號判決判處有期徒刑6月確定，於88年5月6日易科罰金
    執行完畢，有臺灣高等法院被告前案紀錄表附卷可參（見本
    院卷一第20-21頁），仍再次經營簽賭站，可見其未有悔改
    之意。且依「王仔」簽賭站帳冊所示，被告Ｉ○○所經營之
    「（白河）賀」簽賭站期間之單期簽賭金額曾高達至3596萬
    1222元（94年12月13日）、2億6140萬1972元（94年12月18
    日），一般而言每期簽賭金額在5百萬元以上，又於「王仔
    簽賭站」扣案之臺南中小企銀白河分行本行支票所示，受款
    人：Ｉ○○，共39張，合計1億7900萬元，受款人：Ｏ○○
    ，共7張，合計3100萬元，受款人：庚○○○，共9張，合計
    4500萬元，受款人：Ｊ○○，共7張，合計3100萬元，可見
    被告Ｉ○○因六合彩而支付2億5600萬元之賭金（見卷3第6
    、32-34頁），簽賭金額鉅大。被告Ｉ○○於94年初開始經
    營簽賭站，迄本案查獲時止，經營時間約1年有餘。又被告
    Ｉ○○罹患糖尿病（併控制不良）、高血脂、脂肪肝、冠狀
    動脈心臟病（經心導管支架手術）等情，有財團法人天主教
    聖馬爾定醫院、臺灣大學醫學院附設醫院診斷證明書各1紙
    （見本院卷一第147-148頁）附卷可參，身體狀況不佳。
(三)、被告宙○○部分：高職畢業之智識程度，已婚，育有2子女
    ，目前從事養殖漁業，未有前科之品行；被告宙○○自92年
    初開始經營簽賭站，迄查獲時止，經營時間甚長；且依「王
    仔」簽賭站帳冊所示，被告宙○○所經營之「（佳里）詳」
    簽賭站期間之單期簽賭金額曾高達412萬元（94年12月13日
    ）、296萬8900元（94年11月29日）、288萬8800元（94年12
    月18日），且有多期簽賭金額超過2百萬元，一般而言亦在
    1至2百萬元間，且警方於「王仔簽賭站」查獲被告宙○○為
    給付賭資，而以申○○、己○○○、Ｃ○○、Ｄ○○等人為
    受款人，開立銀行本行支票達7800萬元（見警卷第9、42-57
    頁），可見其簽賭金額鉅大。
(四)、被告Ｇ○○部分：國中畢業之智識程度，已婚，育有2子女
    ，目前無業，未有前科之品行；被告Ｇ○○自93年底開始經
    營簽賭站，迄查獲時止，經營時間甚長；且依「王仔」簽賭
    站帳冊所示，被告Ｇ○○所經營之「萬」簽賭站期間之單期
    簽賭金額曾高達2209萬2687元（94年12月3日）、2億1893萬
    2078元（94年12月18日），平均每期簽賭金額亦在200萬至
    500 萬元間，且被告Ｇ○○於警詢時自白經營簽賭站共輸了
    6億4777萬3571元（見卷第10頁背面），顯見其簽賭金額
    鉅大。
(五)、被告地○○部分：國小畢業之智識程度，離婚，育有3子，
    目前無業，於79年間因賭博案件經臺灣高雄地方法院以79年
    簡字第34號判決判處罰金銀元400元確定，於79年8月24日執
    行完畢，此外未有其他前科，素行尚稱良好，有臺灣高等法
    院被告前案紀錄表附卷可參（見本院卷一第53頁）；被告地
    ○○自92年底開始經營簽賭站，迄查獲時止，經營時間甚長
    ；且依「王仔」簽賭站帳冊所示，被告地○○所經營之「六
    和」簽賭站期間之單期簽賭金額曾高達1590萬4282元（94
    年12月13日）、3728萬6400元（94年12月18日），平均每期
    簽賭金額亦在500萬元上下，顯見其簽賭金額鉅大。
(六)、被告黃○○部分：國中肄業之智識程度，已婚，育有3子，
    目前無業，未有前科之品行，有臺灣高等法院被告前案紀錄
    表附卷可參；被告黃○○自90年初起開始經營簽賭站（經營
    時間不僅經被告自白，且有「王仔簽賭站」90年4月5日工作
    電話表上載「中明」簽賭站聯絡電話可參（見卷Ｂ）），迄
    查獲時止，經營時間甚長；且依「王仔」簽賭站帳冊所示，
    被告黃○○所經營之「中明」簽賭站期間之單期簽賭金額曾
    高達734萬8706元（94年11月6日）、712萬8775元（94年11
    月10日）、1768萬7195元（94年12月18日），平均每期簽賭
    金額亦在數百萬元間；又於「王仔簽賭站」扣案之三信商銀
    成功分行本行支票，受款人：Ｑ○○，共3張，合計750萬元
    ，華僑銀行清水分行本行支票，受款人：Ｐ○○1張，面額
    350 萬元，可見被告黃○○因六合彩而支付1100萬元銀行本
    行支票作為賭金，且被告黃○○自白自94年10月起迄95年3
    月7日查獲時止，累積輸了9000萬元（見卷第3頁），可見
    簽賭金額鉅大。
(七)、被告辰○○部分：國中畢業之智識程度，未婚，目前從事印
    刷廠製版工作，未有前科之品行，有臺灣高等法院被告前案
    紀錄表附卷可參；被告辰○○自94年6月間開始經營簽賭站
    ，迄查獲時止，經營時間不長；且依「王仔」簽賭站帳冊所
    示，被告辰○○所經營之「大同」簽賭站期間之單期簽賭金
    額曾高達1101萬5344元（94年10月31日）、737萬4614元（
    94年11月6日），平均每期簽賭金額在數百萬元間，亦有簽
    賭數十萬元之情形；又於「王仔簽賭站」扣案之第七商業銀
    行沙鹿分行本行支票，受款人：ｅ○○，共9張，合計4500
    萬元，聯邦商業銀行興中分行本行支票，受款人：壬○○1
    張，面額900萬元，可見被告辰○○因六合彩而支付5400萬
    元銀行本行支票作為賭金，簽賭金額鉅大；又被告辰○○為
    肢體殘障之人，雖未提出殘障手冊，但觀其在本院言詞辯論
    時均使用柺杖及其腿部較為萎縮之狀況即明，謀生顯較一般
    正常人不易。
(八)、被告乙○○、丙○○、丑○○、癸○○、丁○○部分：被告
    乙○○國小畢業之知識程度，離婚，育有1子，目前無業；
    被告丙○○國中畢業之知識程度，離婚，育有3子，目前無
    業；被告丑○○高職畢業之知識程度，已婚，育有2子，目
    前務農之工作狀態；被告癸○○高職畢業之知識程度，已婚
    ，育有4子，目前從事中古車買賣；被告丙○○、丑○○（
    雖曾經緩起訴處分，然與本案為同一案件，業如前述）、癸○○、丁○○均未有前科之素行，被告乙○○則於83年間因
    賭博案件，經臺灣雲林地方法院以83年易字第816號判決判
    處有期徒刑4月確定，於83年8月23日易科罰金執行完畢，迄
    今已10餘年；被告乙○○自93年2月間起，被告丙○○自94
    年3月間起、被告丑○○自94年1月間起、被告癸○○、丁○○均自94年9月間起，均至查獲時止經營簽賭站，被告癸○○、丁○○經營之時間尚短；且依「王仔」簽賭站帳冊所示
    ，被告乙○○所經營之「中華」簽賭站每期簽賭金額一般而
    言未超過50萬元，最高一期之金額為99萬5200元（94年12月
    15日），簽賭之金額尚小；被告丙○○所經營之「中港」簽
    賭站每期簽賭金額一般而言未超過百萬元，最高一期之金額
    為292萬3845元（95年1月27日）；被告丑○○所經營之「長
    榮」簽賭站每期簽賭金額一般而言在1至2百萬元間，僅94年
    11月19日該期高達556萬200元，然經營時間不長；被告癸○○所經營之「安」簽賭站每期簽賭金額一般而言在1百萬元
    上下，最高一期之金額為169萬4933元（94年12月18日），
    考量其經營時間尚短，簽賭金額不大；被告丁○○所經營之
    「689」簽賭站每期簽賭金額在94年10至11月間，雖平均在1
    至2百萬元間，然簽賭金額逐漸減少，之後均未超過1百萬元
    ，甚有低至325元（95年1月5日）之情形。
(九)、被告Ｂ○○部分：國中畢業之智識程度，已婚，育有3子，
    目前從事公益活動，有天瑤宮臺中媽祖會創會資料、歷屆幹
    部芳名錄附卷可參（見本院卷三第150-151頁），除83年間
    ，因賭博案件，經臺灣雲林地方法院以83年易字第6983號判
    決判處有期徒刑6月，於84年2月28日易科罰金執行完畢外，
    僅有票據法前科（均判處罰金刑），素行尚稱良好，有臺灣
    高等法院被告前案紀錄表可佐（見本院卷一第30-33頁）；
    雖自90年初起經營「盛發」簽賭站，迄查獲時止，經營時間
    甚長；然依「王仔」簽賭站帳冊所示，被告Ｂ○○所經營之
    「盛發」簽賭站期間之每期簽賭金額平均在100萬元以下，
    其中有多期僅簽賭20至30萬元間，甚有未參與簽賭之情形，
    最高一期為171萬3179元（94年10月31日），簽賭之金額非
    鉅。
(十)、被告辛○○、酉○○部分：被告辛○○高職肄業之智識程度
    ，已婚，育有2子，目前從事散工；被告酉○○高中畢業之
    知識程度，未婚，目前從事夜市擺攤工作，其等均未有前科
    之品行，有臺灣高等法院被告前案紀錄表附卷可參；被告辛○○自94年3月間起，被告酉○○自94年7月間起開始經營簽
    賭站，迄本案查獲時止，經營時間尚短；且依「王仔」簽賭
    站帳冊所示，被告辛○○所經營之「中信」簽賭站每期簽賭
    金額最高雖高達94萬500元（94年11月6日），其餘各期平均
    簽賭金額在50萬元上下；被告酉○○所經營之「一銀」簽賭
    站期間之單期簽賭金額雖曾高達62萬3700元（94年11月29日
    ），但一般而言均僅20至30萬元間，甚有簽賭數萬元之情形
    ，可見其等經營之簽賭站，均非規模龐大。
(十一)、被告巳○○、未○○部分：被告巳○○二技畢業之智識程度
    ，已婚，育有1子（本院言詞辯論終結時甫滿月），目前為
    家庭主婦；被告未○○高中畢業之知識程度，未婚，目前從
    事服務生之工作狀況，其等均未有前科之品行，有臺灣高等
    法院被告前案紀錄表附卷可參，均自95年1月間開始經營簽
    賭站，迄本案查獲時止，經營時間尚短，且依「王仔」簽賭
    站帳冊所示，被告巳○○所經營之「66」簽賭站每期簽賭金
    額最高雖高達63萬5500元（95年3月7日，僅此一期簽賭金額
    超過10萬元），但有多期僅數千元，甚而完全未簽賭，一般
    而言亦僅有數萬元；被告未○○所經營之「大象」簽賭站期
    間之單期簽賭金額雖曾高達34萬7600元（95年3月2日），但
    一般而言均僅10餘萬元；其等簽賭之金額尚非鉅大。
(十二)、又「王仔」簽賭站帳冊所示『－』（減號，即負數）部分，
    乃表示被告卯○○等人經營之簽賭站，該期中獎獲利之意，
    因射倖於是否簽中選取之號碼，難以作為實際經營規模之判
    別標準，故本院在審酌簽賭站經營規模時，均是以『＋』（
    加號，即正數）之簽賭金額為準，附此敘明。
(十三)、沒收部分：
１、被告卯○○部分：扣案之傳真機1臺，為被告卯○○所有，
    供本件犯罪所用之物，業據被告卯○○供陳甚明（見本院卷
    三第116頁），應併予宣告沒收。
２、被告酉○○部分：扣案之傳真機5臺、計算機2臺、橡皮印章
    6枚、簽單122張、簽賭帳冊1本等物，均為被告酉○○所有
    ，供本件犯罪所用之物，業據被告酉○○供陳甚明（見本院
    卷三第116頁），應併予宣告沒收。又扣案被告酉○○向臺中
    商業銀行南屯分行開設之帳號00000000000號存摺1本，則為
    被告酉○○日常使用，非供犯罪所用之物（見本院卷三第116
    頁），爰不宣告沒收，附此敘明。
六、緩刑之宣告：
(一)、緩刑係法院對於被告所宣告之刑，於符合一定條件下，認為
    以暫不執行為適當時宣告之，乃法院刑罰權之運用，並非刑
    罰權本身，其與「罪刑」無關，亦不能使刑罰之實質內容發
    生變動致刑有輕重分別，故緩刑要件之修正，應非刑法第2
    條第1項所稱之「法律變更」，自無新舊法比較適用之問題
    。再者，由緩刑係以行為人於裁判前未曾（新法修正為：因
    故意犯罪）受有期徒刑以上刑之宣告，或曾（因故意犯罪）
    受有期徒刑以上刑之宣告，執行完畢或赦免後，裁判5年以
    內未曾（因故意犯罪）受有期徒刑以上刑之宣告為要件觀之
    ，均係於裁判時觀察是否合於緩刑之要件及宣告緩刑是否適
    當，而非以行為時為其認定之基準（最高法院92年第18次決
    議認「累犯仍非不得宣告緩刑」可資參照），此不同於累犯
    係以行為時為觀察重點。故行為後緩刑要件修正，於裁判時
    應適用修正施行之新法（最高法院95年第8次刑事庭會議決
    議參照）。
(二)、再按法院加強緩刑宣告實施要點第2點第1、5、9目規定：法
    院對符合刑法第74條及少年事件處理法第79條規定之被告，
    依其犯罪情節及犯後之態度，足信無再犯之虞，且有下列情
    形之一者，宜認為以暫不執行為適當，並予宣告緩刑：1.初
    犯、5.自首或自白犯罪，且態度誠懇或因而查獲其他共犯或
    重要物證、9.身罹疾病必須長期醫療，顯不適於受刑之執行
    。
(三)、被告卯○○部分：其前未曾因故意犯罪受有期徒刑以上刑之
    宣告，有臺灣高等法院被告前案紀錄表可佐，未能深思，初
    罹刑章，雖簽賭時間自93年6月間起迄95年3月間查獲止，且
    簽賭金額甚高，然其於本院審理時主動表示願意向公庫支付
    60萬元（見本院卷三第129頁），可見其悔悟之意，其主動
    向臺灣嘉義地方法院檢察署檢察官具狀自白犯行之犯後態度
    良好，已如上述。依刑法第74條第2項第4款、第5款之規定
    ，命被告卯○○於本判決確定之日起6個月內向公庫支付60
    萬元（得為民事強制執行名義），並於99年3月11日前向指
    定之公益團體、地方自治團體或社區提供200小時之義務勞
    務。
(四)、被告地○○部分：前未曾因故意犯罪受有期徒刑以上刑之宣
    告，有臺灣高等法院被告前案紀錄表可佐，渠未能深思，致
    罹刑章，雖於92年初起經營簽賭站迄查獲時止，經營時間較
    長，然於本院審理時主動表示願意向公庫支付80萬元（見本
    院卷三第127頁），可見其悔悟之意，本院審酌其已高齡63
    歲，患有糖尿病、高血壓、高血脂、動脈硬化心臟病，有臺
    南市立醫院診斷證明附卷可參（見本院卷二第72頁），其所
    宣告之刑，以暫不執行為適當。依刑法第74條第2項第4款、
    第5款之規定，命被告地○○於本判決確定之日起6個月內向
    公庫支付80萬元（得為民事強制執行名義），並於99年3 月
    11日前向指定之公益團體、地方自治團體或社區提供100 小
    時之義務勞務。
(五)、被告辰○○部分：前未曾因故意犯罪受有期徒刑以上刑之宣
    告，有臺灣高等法院被告前案紀錄表可佐，渠等未能深思，
    初罹刑章，自94年6月間開始經營「大同」簽賭站，迄查獲
    時止，時間不到1年，簽賭金額非鉅，且於本院審理時主動
    表示願意向公庫支付30萬元（見本院卷三第127頁），可見
    其悔意之意，復考量其為肢體障礙之人。依刑法第74條第2
    項第4款、第5款之規定，命被告辰○○於本判決確定之日起
    6個月內向公庫支付30萬元（得為民事強制執行名義），並
    於99年3月11日前向指定之公益團體、地方自治團體或社區
    提供100小時之義務勞務。
(六)、被告乙○○、丙○○、丑○○、癸○○、丁○○部分：被告
    乙○○前於83年間，因賭博案件，經臺灣雲林地方法院以83
    年易字第816號判決判處有期徒刑4月，於83年8月23日易科
    罰金執行完畢，5年以內未曾因故意犯罪受有期徒刑以上刑
    之宣告者，被告丙○○、丑○○、癸○○、丁○○部分則前
    未曾因故意犯罪受有期徒刑以上刑之宣告，均有臺灣高等法
    院被告前案紀錄表可佐，被告丑○○、癸○○、丁○○等經
    營簽賭站之時間尚短，被告乙○○、丙○○則每期簽賭金額
    非鉅等情狀；且被告乙○○罹患左側輸尿管結石合併腎水腫
    ，有財團法人佛教慈濟綜合醫院大林分院診斷證明書附卷可
    參（見本院卷三），其母親ｆ○○罹患惡性纖維組織細胞瘤
    ，有臺中榮民總醫院診斷證明書附卷可參（見本院卷一第
    177 頁）；被告丙○○則需獨力撫養3名未成年子女，有離
    婚協議書、戶籍謄本附卷可參（見本院卷二第68-70頁），
    且為表示其悔悟之意，具狀表示願意向公庫支付20萬元。本
    院審酌其等坦承犯行，態度良好，所宣告之刑，亦以暫不執
    行為適當。依刑法第74條第2項第4款、第5款之規定，命被
    告乙○○、丙○○、丑○○、癸○○、丁○○於本判決確定
    之日起6個月內向公庫各支付20萬元（得為民事強制執行名
    義），並於99年3月11日前向指定之公益團體、地方自治團
    體或社區提供100小時之義務勞務。
(七)、被告Ｂ○○部分：前於83年間，因賭博案件，經臺灣雲林地
    方法院以83年易字第816號判決判處有期徒刑4月，於83年8
    月23日易科罰金執行完畢，5年以內未曾因故意犯罪受有期
    徒刑以上刑之宣告者，有臺灣高等法院被告前案紀錄表可佐
    ，自90年經營「盛發」簽賭站，迄查獲時止，雖經營期間甚
    長，然「盛發」簽賭站每期簽賭金額非鉅，已如上述；且被
    告Ｂ○○主動具狀表示願意向公庫支付130萬元（見本院卷
    三第142頁），可見其悔意之意。依刑法第74條第2項第4款
    、第5款之規定，命被告Ｂ○○於本判決確定之日起6個月內
    向公庫支付130萬元（得為民事強制執行名義），並於99 年
    3月11日前向指定之公益團體、地方自治團體或社區提供100
    小時之義務勞務。
(八)、上開宣告之義務勞務應向何公益團體、地方自治團體或社區
    提供，屬執行之問題，應由執行檢察官斟酌全案情節及各公
    益團體、地方自治團體或社區之需求指定之。又受緩刑之宣
    告而有執行刑法第74條第2項第5款所定事項者，應於緩刑期
    間內付保護管束，為刑法第93條第1項第2款所明定，爰依法
    併對被告卯○○、地○○、辰○○、乙○○、Ｂ○○、丑○○、癸○○、丁○○為緩刑期內付保護管束之諭知。
七、依刑事訴訟法第273條之1第1項、第299條第1項前段，刑法
    第2條第1項前段、第55條、第56條（修正前）、第267條（
    修正前）、第268條、第41條第1項前段（修正前）、第74條
    第1項第1、2款、第2項第4、5款、第93條第1項第2款、第38
    條第1項第2款，刑法施行法第1條之1第1項、第2項前段，罰
    金罰鍰提高標準條例第2條（修正前），現行法規所定貨幣
    單位折算新臺幣條例第2條，中華民國九十六年罪犯減刑條
    例第2條第1項第3款、第7條、第9條，判決如主文。
中    華    民    國    97    年    3     月    11    日
                  刑事第五庭    法  官  洪嘉蘭
上列正本證明與原本無異。
如不服本判決，應於判決送達後十日內向本院提出上訴狀，上訴
書狀依法應敘述具體理由，如未敘述具體理由者，應於上訴期間
屆滿後二十日內補提理由書於本院（均應附繕本）。
中    華    民    國    97    年    3     月    11    日
                                書記官  吳明蓉
附錄本案論罪科刑法條：
刑法第267條（修正前）
以賭博為常業者，處2年以下有期徒刑，得併科1000元以下罰金
。
刑法第268條
意圖營利，供給賭博場所或聚眾賭博者，處3年以下有期徒刑，
得併科3000元以下罰金。


司法院資訊處製作；財團法人民間司法改革基金會備份。
